【裁判字號】    89,易,1680
【裁判日期】    890622
【裁判案由】    賭博
【裁判全文】
臺灣臺中地方法院刑事判決                        八十九年度易字第一六八號
    公  訴  人  臺灣台中地方法院檢察署檢察官
    被      告  乙○○
    被      告  甲○○
右列被告因賭博案件，經檢察官提起公訴 (八十九年度偵字第六二六一號 )，本院判
決如左：
    主  文
乙○○、甲○○共同以賭博為常業，乙○○處有期徒刑肆月、甲○○處有期徒刑貳月
，如易科罰金，均以參佰元折算壹日。
扣案之電動賭博機具陸台、賭資新台幣壹仟元均沒收。
    事  實
一、乙○○自民國八十八年五月間某日起，在台中市○○路二一號五樓，其所經營之
    友情電話交友中心附設之電動玩具遊藝場內公眾得出入之場所，僱用甲○○照料
    管理店面，並自八十九年四月十日起擺設電動賭博機具六台，由與之有共同犯意
    聯絡之甲○○擔任開機，及兌換硬幣、賭資等工作，而共同與不特定之人賭博財
    物，並均以之為業。參與賭博之人，每次投入硬幣新台幣（下同）十元，或以同
    額金錢開取分數玩賭，輸贏一至數倍不等，並得以所贏得之分數換取同額現金。
    嗣於八十九年四月十三日下午十七時十分許，經台中市警察局第一分局警員喬扮
    賭客至該處玩賭並以累計所得積分向甲○○換取現金時，為警當場查獲，並扣得
    電動賭博機具六台及機具內之賭資一千元。
二、案經台中市警察局第一分局報請臺灣臺中地方法院檢察署檢察官偵查起訴。
    理  由
一、右揭事實，業經被告甲○○於警訊與偵、審中及被告乙○○在偵、審中供認不諱
    ，核其二人分別所供述之情節均屬相符，並有台中市警察局第一分局警員劉敏榮
    出具之報告一紙附卷，及當場為警所查獲之電動賭博機具六台及機具內之賭資一
    千元扣案可證。被告乙○○擺設之電動賭博機具多達六台，顯見其具有常業之犯
    意，並恃此營生。本案事證明確，被告乙○○、甲○○二人犯行均堪認定。
二、核被告乙○○、甲○○所為，均係犯刑法第二百六十七條之常業賭博罪。其等二
    人於本件互有犯意之聯絡與行為之分擔，是為共同正犯。爰審酌被告二人之品行
    、本件犯罪之動機、目的、手段、所生危害及犯罪後坦承犯行等一切情狀，各量
    處如主文所示之刑，並均諭知易科罰金之折算標準。扣案之電動賭博機具六台與
    機具內之賭資一千元為當場賭博之器具與在賭抬之財物，均應依刑法第二百六十
    六條第二項規定宣告沒收。
三、公訴意旨另以：被告乙○○自八十八年五月間某日起至八十九年四月九日止之期
    間，在上開台中市○○路二一號五樓，其所經營之友情電話交友中心附設之電動
    玩具遊藝場內公眾得出入之場所，擺設電動賭博機具六台，並僱用與之有共同犯
    意聯絡之被告甲○○擔任開機，及兌換硬幣、賭資等工作，而共同與不特定之人
    賭博財物，並均以之為業。參與賭博之人，每次投入硬幣新台幣（下同）十元，
    或以同額金錢開取分數玩賭，輸贏一至數倍不等，並得以所贏得之分數換取同額
    現金。嗣於八十九年四月十三日下午十七時十分許，經台中市警察局第一分局警
    員喬扮賭客至該處玩賭並以累計所得積分向被告甲○○換取現金時，為警當場查
    獲，並扣得電動賭博機具六台及機具內之賭資一千元。因認被告乙○○、甲○○
    二人於此段期間亦皆涉有刑法第二百六十七條之常業賭博罪嫌云云。按犯罪事實
    應依證據認定之，無證據不得推定其犯罪事實；又不能證明被告犯罪者，應諭知
    無罪之判決，刑事訴訟法第一百五十四條、第三百零一條第一項分別定有明文。
    次按認定不利於被告之事實，須依積極證據，苟積極證據不足為不利於被告事實
    之認定時，即應為有利於被告之認定，更不必有何有利之證據，最高法院著有三
    十年上字第八一六號判例可資參照。本件公訴人認被告二人於八十八年五月至八
    十九年四月九日之期間亦涉有常業賭博犯行，無非以被告甲○○於警訊中供稱係
    自八十八年五月起受僱於被告乙○○，及前揭八十九年四月十三日下午十七時十
    分許，經台中市警察局第一分局警員喬扮賭客至被告乙○○擺設電動賭博機具處
    玩賭並以累計所得積分向被告甲○○換取現金時，為警當場查獲，並扣得電動賭
    博機具六台及機具內之賭資一千元等為其主要之論據。惟訊據被告二人均堅決否
    認於此段期間亦有擺設電動賭博機具之犯行，均辯稱：係自八十九年四月十日起
    方擺設嗣於八十九年四月十三日為警所查扣之電動賭博機具等語。經查，本件被
    告二人自警訊、偵查迄至本院審理時，均未曾供承有自八十八年五月間起即擺設
    上述為警所查扣之電動賭博機具之情事，且衡諸一般常情，僅以八十九年四月十
    三日下午十七時十分許，經警當場查獲，並扣得被告乙○○當時所擺設之電動賭
    博機具六台及機具內之賭資一千元一情，在另無其他事證足資佐證下，顯尚不足
    以認定被告二人亦有自八十八年五月起即開始擺設上開為警所查扣之電動賭博機
    具甚明。此外復查無其他積極證據足資認定被告二人有公訴人所指之此部分犯行
    ，揆諸上開之規定與說明，此部分既不能證明被告二人犯罪，原應為無罪之諭知
    ，惟因公訴意旨認此部分與前開有罪部分係屬實質上一罪關係，爰不另為無罪之
    諭知，附此敘明。
據上論斷，應依刑事訴訟法第二百九十九條第一項前段，刑法第二十八條、第二百六
十七條、第二百六十六條第二項、第四十一條，罰金罰鍰提高標準條例第一條、第二
條，判決如主文。
中      華      民      國    八十八    年      六      月    二十二    日
                                      臺灣臺中地方法院刑事第三庭
                                              法    官 張  智  雄
右正本證明與原本無異。
如不服本判決，應於判決送達後十日內向本院提出上訴狀，上訴於臺灣高等法院臺中
分院( 須附繕本 )。
                                              書記官
中    華    民    國      八十九      年       六      月     二十二    日


司法院資訊處製作；財團法人民間司法改革基金會備份。
